lt-LT: Sporto prekės > Atletika > Kriketas > Kriketo treniruočių pagalbinės priemonės > Kriketo tinklai: Apsauginiai ir užtvarų tinklai; Kriketo mušimo narvai; Tinklų ir plokščių pakaitalas
da: Sportsartikler > Atletik > Cricket > Hjælpemidler til crickettræning > Cricketnet: Barriere- og backstop-net; Batting cages til cricket; Udskiftningsnet og -paneler
es: Equipamiento deportivo > Equipamiento para atletismo > Cricket > Ayudas para el entrenamiento de críquet > Redes de críquet: Redes de contención y barrera; Jaulas de bateo para críquet; Redes y paneles de repuesto
pt-BR: Artigos esportivos > Artigos para prática de esportes > Críquete > Auxílios de treinamento para críquete > Redes de críquete: Redes de contenção e barreira; Gaiolas de rebatida de críquete; Painéis e redes de reposição
vi: Dụng cụ thể thao > Điền kinh > Bóng gậy > Dụng cụ hỗ trợ luyện tập bóng gậy > Lưới bóng gậy: Lưới rào và lưới chắn bóng; Lồng tập đánh bóng cricket; Lưới và tấm lưới thay thế
cs: Sportovní potřeby > Atletické sporty > Kriket > Tréninkové pomůcky na kriket > Kriketové sítě: Ochranné a záchytné sítě; Kriketové pálkařské klece; Náhradní sítě a panely
ko: 스포츠용품 > 운동 > 크리켓 > 크리켓 훈련 장비 > 크리켓 네트: 배리어 및 백스톱 네트; 크리켓 배팅 케이지; 교체용 네트 및 패널
fi: Urheilutarvikkeet > Urheilu > Kriketti > Kriketin harjoitteluvälineet > Krikettiverkot: Suoja- ja taustaverkot; Kriketin lyöntihäkit; Varaverkot ja -paneelit
it: Articoli sportivi > Sport > Cricket > Ausili per l'addestramento al cricket > Reti da cricket: Reti di recinzione e di fondo; Gabbie di battuta da cricket; Reti e pannelli di ricambio
sk-SK: Športový tovar > Atletika > Kriket > Kriketové tréningové pomôcky > Kriketové siete: Ochranné a zadné siete; Odpaľovacie klietky na kriket; Náhradné siete a panely
zh-TW: 體育用品 > 競技體育 > 板球 > 板球訓練輔助用具 > 板球網: 圍欄與防護網; 板球擊球籠; 替換網與網片
zh-CN: 体育用品 > 田径 > 板球用品 > 板球训练辅助用品 > 板球网: 隔离网与挡网; 板球击球笼; 替换网与网板
pt-PT: Artigos de desporto > Atividade desportiva > Críquete > Auxiliares de treino para críquete > Redes de críquete: Redes de barreira e proteção; Gaiolas de batedor de críquete; Redes e painéis de substituição
ru: Спортивные товары > Соревновательный спорт > Крикет > Тренировочный инвентарь для крикета > Сетки для крикета: Заградительные сетки; Тренировочные клетки для крикета; Запасные сетки и панели
hr-HR: Sportska oprema > Atletika > Kriket > Pomagala za trening kriketa > Mreže za kriket: Pregradne i zaštitne mreže; Kavezi za udaranje za kriket; Zamjenske mreže i paneli
nb: Sportsutstyr > Friidrett > Cricket > Treningsutstyr for cricket > Cricketnett: Barriere- og stoppnett; Slagbur for cricket; Erstatningsnett og paneler
nl: Sportartikelen > Lichaamssporten > Cricket > Crickettrainingshulpmiddelen > Cricketnetten: Vangnetten; Slagkooien voor cricket; Reservenetten en panelen
sl-SI: Športna oprema > Šport > Kriket > Pripomočki za vadbo kriketa > Mreže za kriket: Mreže za vmesne in zadnjo pregrado; Kriket Kletke za odbijanje; Nadomestne mreže in paneli
fr: Équipements sportifs > Divers sports > Criquet > Aides à l'entraînement au cricket > Filets de cricket: Filets de protection et pare-balles; Cages de frappeur de cricket; Filets de rechange et panneaux
tr: Spor Malzemeleri > Spor Ekipmanları > Kriket > Kriket Eğitim Araçları > Kriket Ağları: Bariyer ve güvenlik fileleri; Kriket vuruş kafesleri; Yedek file ve paneller
en: Sporting Goods > Athletics > Cricket > Cricket Training Aids > Cricket Nets: Barrier & Backstop Nets; Cricket Batting Cages; Replacement Netting & Panels
hu: Sportszerek > Atlétika > Krikett > Krikett-edzési segédeszközök > Kriketthálók: Védő- és felfogóhálók; Krikett ütőketrecek; Cserehálók és panelek
bg-BG: Спортни стоки > Спортни занимания > Крикет > Помощни средства за тренировка по крикет > Мрежи за крикет: Бариери и мрежи за спиране на топки; Тренировъчни клетки за крикет; Резервни мрежи и панели
th: อุปกรณ์กีฬา > การกีฬา > คริกเก็ต > อุปกรณ์ฝึกซ้อมคริกเก็ต > ตาข่ายคริกเก็ต: ตาข่ายกั้นและตาข่ายดักลูก; กรงซ้อมตีคริกเกต; ตาข่ายและแผงตาข่ายอะไหล่
pl: Sprzęt sportowy > Sport > Krykiet > Pomoce treningowe do krykieta > Siatki do krykieta: Siatki ochronne i wyłapujące; Klatki treningowe do krykieta; Części zamienne i panele do siatek
sv: Sportartiklar > Idrott och sport > Cricket > Hjälpmedel för cricket > Cricketnät: Skydds- och stoppnät; Slagburar för cricket; Utbytesnät och nätpaneler
el: Αθλητικά είδη > Αθλητισμός > Κρίκετ > Εκπαιδευτικός εξοπλισμός κρίκετ > Δίχτυα κρίκετ: Δίχτυα προστασίας και ανάσχεσης; Κλωβοί batting κρίκετ; Ανταλλακτικά δίχτυα και πάνελ
de: Sportartikel > Athletik > Kricket > Cricket-Trainingshilfen > Cricketnetze: Barriere- & Auffangnetze; Schlagkäfige für Cricket; Ersatznetze & Paneele
ro-RO: Articole sportive > Atletism > Crichet > Articole pentru antrenament crichet > Plase crichet: Plase de protecție și oprire; Cuști de antrenament pentru cricket; Plase și panouri de schimb
ja: スポーツ用品 > スポーツ競技 > クリケット > クリケット練習器具 > クリケット用ネット: 防球・バックストップネット; クリケット用バッティングケージ; 交換用ネット・パネル